nl: Kniezak type: Zak met opening aan onderkant; Externe hoes; Interne hoes; Geen; Zak met opening aan bovenkant; Anders
ru: Тип кармана для наколенников: Карман с нижней загрузкой; Внешний рукав; Внутренний рукав; Нет; Карман с верхней загрузкой; Другое
ja: 膝パッドポケットタイプ: ボトムローディングポケット; 外部スリーブ; 内部スリーブ; なし; トップローディングポケット; その他
pt-BR: Tipo de bolso para joelheira: Bolso de carregamento inferior; Capa externa; Capa interna; Nenhum; Bolso de carregamento superior; Outro
cs: Typ s kapsou na chrániče kolen: Kapsa s plněním zespodu; Vnější návlek; Vnitřní návlek; Žádná; Kapsa s plněním shora; Jiné
da: Lommetype på knæbeskytter: Lomme med bundåbning; Udvendigt hylster; Indvendigt hylster; Ingen; Lomme med topåbning; Andet
hr-HR: Tip džepa za štitnike za koljena: Džep s donjim punjenjem; Vanjska navlaka; Unutarnja navlaka; Nema; Džep s gornjim punjenjem; Ostalo
zh-CN: 护膝袋类型: 底部开口口袋; 外部护套; 内部护套; 无; 顶部开口口袋; 其他
nb: Kneputelommens type: Lomme med åpning nede; Utvendig lomme; Innvendig lomme; Ingen; Lomme med åpning oppe; Annet
bg-BG: Тип джоб за наколенки: Джоб със зареждане отдолу; Външен ръкав; Вътрешен ръкав; Няма; Джоб със зареждане отгоре; Друго
ko: 무릎 보호대 포켓 유형: 하단 로딩 포켓; 외부 슬리브; 내부 슬리브; 없음; 상단 로딩 포켓; 기타
fi: Polvisuojan taskun tyyppi: Alhaalta täytettävä tasku; Ulkoinen hiha; Sisäinen hiha; Ei mitään; Ylhäältä täytettävä tasku; Muu
pt-PT: Tipo de bolso para joelheiras: Bolso de carregamento inferior; Manga externa; Manga interna; Nenhum; Bolso de carregamento superior; Outro
el: Τύπος υποδοχής για επιγονατίδα: Τσέπη με άνοιγμα στο κάτω μέρος; Εξωτερικό περίβλημα; Εσωτερικό περίβλημα; Κανένα; Τσέπη με άνοιγμα στο επάνω μέρος; Άλλο
zh-TW: 護膝口袋類型: 底部裝入式口袋; 外部保護套; 內部保護套; 無; 頂部裝入式口袋; 其他
ro-RO: Tip buzunar pentru genunchieră: Buzunar cu încărcare prin partea inferioară; Manșon extern; Manșon intern; Fără; Buzunar cu încărcare prin partea superioară; Altele
tr: Dizlik cep tipi: Alttan yüklemeli cep; Dış kılıf; İç kılıf; Yok; Üstten yüklemeli cep; Diğer
en: Knee pad pocket type: Bottom-loading pocket; External sleeve; Internal sleeve; None; Top-loading pocket; Other
de: Typ der Knieschoner-Tasche: Einschubtasche von unten; Externe Hülle; Interne Hülle; Keine; Einschubtasche von oben; Sonstige
th: ประเภทช่องใส่แผ่นรองเข่า: ช่องกระเป๋าใส่ด้านล่าง; ปลอกหุ้มด้านนอก; ปลอกหุ้มด้านใน; ไม่มี; ช่องกระเป๋าใส่ด้านบน; อื่นๆ
hu: Térdvédőzseb típusa: Alulról tölthető zseb; Külső tok; Belső tok; Nincs; Felülről tölthető zseb; Egyéb
pl: Typ kieszeni na nakolanniki: Kieszeń ładowana od dołu; Rękaw zewnętrzny; Rękaw wewnętrzny; Brak; Kieszeń ładowana od góry; Inny
fr: Type de poche pour genouillères: Poche à chargement par le bas; Manchon externe; Manchon interne; Aucun; Poche à chargement par le haut; Autre
vi: Kiểu túi đựng miếng đệm đầu gối: Túi nạp từ dưới; Ống bọc ngoài; Ống bọc trong; Không có; Túi nạp từ trên; Khác
sl-SI: Vrsta žepa za ščitnike za kolena: Žep z odprtino na dnu; Zunanji rokav; Notranji rokav; Brez; Žep z odprtino na vrhu; Drugo
sk-SK: Typ vaku na chrániče kolien: Vrecko plnené zdola; Vonkajší návlek; Vnútorný návlek; Žiadne; Vrecko plnené zhora; Iné
lt-LT: Antkelių kišenės tipas: Iš apačios atidaroma kišenė; Išorinė įmautė; Vidinė įmautė; Nėra; Iš viršaus atidaroma kišenė; Kita
sv: Typ av knäskyddsficka: Bottenladdad ficka; Utvändigt fodral; Invändig kanal; Ingen; Toppladdad ficka; Övrigt
es: Tipo de bolsillo para rodillera: Bolsillo de carga inferior; Manga externa; Manga interna; Ninguno; Bolsillo de carga superior; Otro
it: Tipo tasca ginocchiera: Tasca con apertura inferiore; Manica esterna; Manica interna; Nessuna; Tasca con apertura superiore; Altro